---
title: |
  <center> Résistants Rhodaniens</center>
author: "Viviane Bécart    v.becart@institut-rhodanien.com"
date: "`r Sys.Date()`"
output :
  rmdformats::downcute:
    self_contained: TRUE #mettre FALSE pour pas que le fichier pèse trois tonnes
    default_style: "light"
    downcute_theme: "default"
    #highlight : # syntax highlighting style. Supported styles include "default", "tango", "pygments", "kate", "monochrome", "espresso", "zenburn", "haddock", and "textmate". Pass NULL to prevent syntax highlighting.
    thumbnails :  FALSE #if TRUE display content images as thumbnails
    lightbox :  FALSE #if TRUE, add lightbox effect to content images
    gallery :  FALSE #if TRUE and lightbox is TRUE, add a gallery navigation between images in lightbox display
    cards : FALSE #if TRUE, sections will be presented as distinct and animated cards
    embed_fonts :  TRUE
    use_bookdown :  TRUE #if TRUE, uses html_document2 instead of html_document, thus providing numbered sections and cross references
    collapsed : FALSE
    smooth_scroll : TRUE
    toc_depth : 1 #adjust table of contents depth
    fig_caption : FALSE #TRUE to render figures with captions
    fig_width : 3
    fig_height : 3
    fig.retina : 4
---
```{r setup, include=FALSE}
## Global options
knitr::opts_chunk$set(cache = TRUE)
knitr::opts_chunk$set(echo = FALSE)
```
```{r }
logo <- "InstitutPetit.png"
```
<center>![](`r logo`)</center> 
# Compte-rendus techniques Résistants Rhodaniens {.unnumbered}
  
Compte-rendu technique de **2024** : [**LIEN vers résultats 2024 **](https://institut-rhodanien.github.io/ResistantsRhodaniens/ResistantsRhodaniens2024.html)  
Compte-rendu technique de **2023** : [**LIEN vers résultats 2023 **](https://institut-rhodanien.github.io/ResistantsRhodaniens/ResistantsRhodaniens2023.html)  
  
Fiches par génotypes :  
**Génotypes plantés en 2019** : [**LIEN**](https://institut-rhodanien.github.io/ResistantsRhodaniens/FichesRR/ResistantsRhodaniensP2019-Fiches_2024.html)  
**Génotypes plantés en 2019 - présélection pour VATE** : [**LIEN**](https://institut-rhodanien.github.io/ResistantsRhodaniens/FichesRR/ResistantsRhodaniensP2019_shortlist-Fiches_2024.html)    
**Génotypes plantés en 2021** : [**LIEN**](https://institut-rhodanien.github.io/ResistantsRhodaniens/FichesRR/ResistantsRhodaniensP2021-Fiches_2024.html)   

# Résultats spécifiques Clairette de Die  {.unnumbered}
Compte-rendu technique de **2024** : [**LIEN 2024**](https://institut-rhodanien.github.io/ResistantsRhodaniens/ClairetteDeDie/ResistantsClairetteDeDie2024.html)  
Fiches par **génotypes Clairette de Die** :  [**Fiches 2024**](https://institut-rhodanien.github.io/ResistantsRhodaniens/FichesRR/ResistantsClairetteDeDie-Fiches_2024.html)  

Compte-rendu technique de **2023** : [**LIEN 2023**](https://institut-rhodanien.github.io/ResistantsRhodaniens/ClairetteDeDie/ResistantsClairetteDeDie-2023.html)



  

\newpage


