---
title: |
  <center> Résistants Rhodaniens 2025  </center>
  <center> Fiches par génotypes</center>
author: "Viviane Bécart    v.becart@institut-rhodanien.com"
date: "`r Sys.Date()`"
output :
  rmdformats::downcute:
    self_contained: false #mettre FALSE pour pas que le fichier pèse trois tonnes
    default_style: "light"
    downcute_theme: "default"
    #highlight : # syntax highlighting style. Supported styles include "default", "tango", "pygments", "kate", "monochrome", "espresso", "zenburn", "haddock", and "textmate". Pass NULL to prevent syntax highlighting.
    thumbnails :  TRUE #if TRUE display content images as thumbnails
    lightbox :  TRUE #if TRUE, add lightbox effect to content images
    gallery :  TRUE #if TRUE and lightbox is TRUE, add a gallery navigation between images in lightbox display
    cards : TRUE #if TRUE, sections will be presented as distinct and animated cards
    embed_fonts :  TRUE
    use_bookdown :  TRUE #if TRUE, uses html_document2 instead of html_document, thus providing numbered sections and cross references
    collapsed : TRUE
    smooth_scroll : TRUE
    toc_depth : 4 #adjust table of contents depth
    fig_caption : TRUE #TRUE to render figures with captions
    fig_width : 3
    fig_height : 3
    fig.retina : 4
---
```{r setup, include=FALSE}
## Global options
knitr::opts_chunk$set(cache = TRUE)
knitr::opts_chunk$set(echo = FALSE)
knitr::opts_chunk$set(message = FALSE)
knitr::opts_chunk$set(warning = FALSE)
```
```{r }
logo <- "InstitutPetit.png"
```
<center>![](`r logo`)</center>  
# Introduction {.unnumbered}
Ce document est une annexe au compte-rendu technique d'expérimentation des "Résistants Rhodaniens" pour l'année 2025. Il peut servir d'outil pour les réflexions de sélection.  
Il présente les multiples résultats d'observation du dispositif des Résistants Rhodaniens, présentés sous forme de **fiches individuelles pour chaque génotype**, avec les données des millésimes 2021 à 2025. Les génotypes ont été plantés en plusieurs vagues de plantation : 2019, 2021 et 2022. Selon le génotype il y a entre 2 et 5 millésimes d'observations, ce qui explique qu'il n'y ait pas toujours d'information disponible pour chaque notation.


Retour vers l'index et les liens vers compte-rendus techniques :  
[**lien**](https://institut-rhodanien.github.io/ResistantsRhodaniens/index.html)  

\newpage

```{r, echo=FALSE}
##ce chunk sert à charger toutes les tables utiles à la création du document
library(tidyverse)
library(extrafont)
library(gt)
library(emo)

IDgeno_copie <- read_delim("Moda/IDgeno - Copie.csv", 
                            delim = ";", escape_double = FALSE, trim_ws = TRUE,  locale = locale(encoding = "WINDOWS-1252"))
Eliminations_Copie <- read_delim("Moda/Eliminations - Copie.csv", 
                            delim = ";", escape_double = FALSE, trim_ws = TRUE,  locale = locale(encoding = "WINDOWS-1252"))

IDsurnom <- read_delim("Moda/IDsurnom.csv", 
                       delim = ";", escape_double = FALSE, locale = locale(encoding = "WINDOWS-1252"), 
                       trim_ws = TRUE)
RR_ALL <- read_csv("Moda/vecteurRR_ALL.csv",   col_names = FALSE)
vecteurRR_ALL <- unique(RR_ALL$X1)


#chargement de la mégaBDD
# Fonction pour lire les differentes feuilles excel du tableau multimillesime et les regrouper

library(readxl)

read_excel_allsheets <- function(filename, tibble = FALSE) {
  sheets <- readxl::excel_sheets(filename)
  x <- lapply(sheets, function(X) readxl::read_excel(filename, sheet = X))
  if(!tibble) x <- lapply(x, as.data.frame)
  names(x) <- sheets
  x
}

data <- read_excel_allsheets("BDD RESRHODS - Copie.xlsx")

# attribution de chaque feuille à un objet
{pheno <- data$PHENOLOGIE
hydrik <- data$`CONTRAINTE HYDRIQUE`
maladies <- data$MALADIES
rendement <- data$RENDEMENT
viti <- data$`APTITUDES CULTURALES`
oeno <- data$`APTITUDES OENO`
degust <- data$DEGUSTATION 
}

# fusion des feuilles
{data_rr <-  pheno
data_rr <- left_join(data_rr, hydrik)
data_rr <- left_join(data_rr, maladies)
data_rr <- left_join(data_rr, rendement)
data_rr <- left_join(data_rr, viti)
data_rr <- left_join(data_rr, oeno)
data_rr <- left_join(data_rr, degust)
data_rr <- left_join(data_rr, Eliminations_Copie)
data_rr <- left_join(data_rr, IDgeno_copie)
}

#rm(data, pheno, hydrik, maladies, rendement, viti, oeno, degust)

# selection des données appréciation dégust
EtoilesDegust_MM <- data_rr %>% select(ID_placette, NbEtoiles_degust_2022, NbEtoiles_degust_2023, NbEtoiles_degust_2024, NbEtoiles_degust_2025)
# appreciation2022 <- data_rr %>% select(ID_placette,NbEtoiles_degust_2022)
# appreciation2023 <- data_rr %>% select(ID_placette,NbEtoiles_degust_2023)
# appreciation2024 <- data_rr %>% select(ID_placette,NbEtoiles_degust_2024)

#sélection des données oeno
# data_Vins_2025 <- data_rr %>%
#   filter (ID_modacourt == "ResRhod")%>% 
#   select( ID_geno,    starts_with("VIN" )& ends_with("2025")) %>%
#   filter(!is.na(`VIN_Titre alcoométrique volumique_2025`)) %>%
#   arrange(ID_geno)
# 
# data_Vins_2024 <- data_rr %>%
#   filter (ID_modacourt == "ResRhod")%>% 
#   select( ID_geno,    starts_with("VIN" )& ends_with("2024")) %>%
#   filter(!is.na(`VIN_Dub_Titre alcoométrique volumique_2024`)) %>%
#   arrange(ID_geno)
# 
# data_Vins_2023 <- data_rr %>%
#   filter (ID_modacourt == "ResRhod")%>% 
#   select( ID_geno,    starts_with("VIN" )& ends_with("2023")) %>%
#   filter(!is.na(VIN_TAVP16.83_2023)) %>%
#   arrange(ID_geno)
# 
# data_Vins_2022 <- data_rr %>%
#   filter (ID_modacourt == "ResRhod")%>% 
#   select( ID_geno,    starts_with("VIN" )& ends_with("2022")) %>%
#   filter(!is.na(VIN_TAVP16.83_2022)) %>%
#   arrange(ID_geno)

# analyses prémise (je ne sais pas encore si je mets toutes les analyses oeno ou juste une petite sélection)
RR2025_analyses_premise <- read_delim("Oeno/RR2025_analyses_premise.csv",
    delim = ";", escape_double = FALSE, locale = locale(decimal_mark = ",",
        encoding = "WINDOWS-1252"), trim_ws = TRUE)
RR2024_analyses_premise <- read_delim("Oeno/RR2024_analyses_premise.csv",
    delim = ";", escape_double = FALSE, locale = locale(decimal_mark = ",",
        encoding = "WINDOWS-1252"), trim_ws = TRUE)
RR2022_analyses_premise <- read_delim("Oeno/RR2022_analyses_premise.csv", 
    delim = ";", escape_double = FALSE, locale = locale(decimal_mark = ",", 
        encoding = "WINDOWS-1252"), trim_ws = TRUE)
RR2023_analyses_premise <- read_delim("Oeno/RR2023_analyses_premise.csv", 
    delim = ";", escape_double = FALSE, locale = locale(decimal_mark = ",", 
        encoding = "WINDOWS-1252"), trim_ws = TRUE)

# notes d'appréciation viti
smileys_viti <- data_rr %>%  filter (ID_modacourt == "ResRhod")%>% 
  select(ID_placette, NoteGlobaleViti_Quintile_2021, NoteGlobaleViti_Quintile_2022, NoteGlobaleViti_Quintile_2023, NoteGlobaleViti_Quintile_2024, NoteGlobaleViti_Quintile_2025)

# feuillage
Feuillage_MM <- data_rr %>% select (ID_placette, LAI_2022, LAI_note_2023  )

# black-rot
BR_MM <- data_rr %>% select(ID_placette, BR_PctPerteRecolte_2023, BR_PctPerteRecolte_2024, BR_PctPerteRecolte_2025)

# nécroses mildiou
RR_Necroses_MM  <- read_delim("Viti/NecrosesMM.csv", delim = ";", escape_double = FALSE, locale = locale(decimal_mark = ",", encoding = "WINDOWS-1252"),trim_ws = TRUE)

Necroses_totales_MM <- data_rr %>% select(ID_placette, Necroses_intensite_globale_2022, Necroses_Intensite_globale_fin_saison_2023, `Necroses_+_Mildiou_Actif_Intensite_globale_fin_saison_2024`, `Necroses_+_Mildiou_Actif_Intensite_globale_fin_saison_2025`)

#présence mildiou actif
Presence_Mildiou_Actif_MM <- data_rr %>% select(ID_placette, Mildiou_Actif_fin_saison_note_2023,Mildiou_Actif_fin_saison_Pct_2024, Mildiou_Actif_fin_saison_Pct_2025)

# coulure
Coulure_MM <-  data_rr %>% select(ID_placette,Coulure_2021, Coulure_2022, Coulure_2023,Coulure_2024,Coulure_2025)

# Millerandage
Millerandage_MM <- data_rr %>% select(ID_placette,Millerandage_2022, Millerandage_2023, Millerandage_2024, Millerandage_2025)

# flétrissement raisins
Fletri_MM <- data_rr %>% select(ID_placette,Fletrissement_2022, Fletrissement_2023)  

#regonflement raisins
RR2023_regonflement_baies <- read_delim("Viti/RR2023_regonflement_baies.csv", delim = ";", escape_double = FALSE, locale = locale(decimal_mark = ",", encoding = "WINDOWS-1252"),trim_ws = TRUE)
RR2022_regonflement_baies <- read_delim("Viti/RR2022_regonflement_baies.csv", delim = ";", escape_double = FALSE, locale = locale(decimal_mark = ",", encoding = "WINDOWS-1252"),trim_ws = TRUE)

# commentaires de récolte
Commentaires_MM <- data_rr %>% select(ID_placette,Commentaire_recolte_2023,Commentaire_recolte_2024,Commentaire_recolte_2025)

# defloliation, expo des grappes et parasol
Defoliation_MM <- data_rr %>% select(ID_placette,PctDefolAout_2022,PctDefolAout_2023,PctDefolAout_2024, PctDefolJuillet_2025)
Grappes_exposees_MM <- data_rr %>% select(ID_placette, PctGrappesExposees_2024, PctGrappesExposees_2025)
Parasol_MM <- data_rr %>% select(ID_placette,Parasol_note_2023,Parasol_2023, Parasol_2024)

# Réserve utile
RU_placette <- data_rr %>% select(ID_placette,RU_estimee)


```

```{r,  results="asis", echo = FALSE }
## Ce chunk crée la boucle, qui affecte les valeurs propres à chaque génotype
# la boucle
vecteurRR <- vecteurRR_ALL
for (i in 1:length(vecteurRR)) {
  dt <- IDgeno_copie %>%   filter(ID_geno==vecteurRR[[i]])  
  nomIFV <- paste0("**",as.character(dt[1,3]),"**")
  dtsurnom <- IDsurnom %>% filter (ID_geno==vecteurRR[[i]])
  surnom <- as.character(ifelse(is.na(dtsurnom[1,2]), ".", (dtsurnom[1,2])))
  croisement <- as.character(paste0(dt[1,7]," x ", dt[1,9]))
  anneeplantation <- as.character(dt[1,6])


## toutes les images dont on a besoin dans la fiche
image_feuille <- paste0("Photos_Feuilles/ANNOTATE-REDIM/",vecteurRR[[i]]," (feuille).png")

image_grappe_2022 <- paste0("Photos_Grappes_2022/ANNOTATE-REDIM/",vecteurRR[[i]],".png")
image_grappe_2023 <- paste0("Photos_Grappes_2023/ANNOTATE-REDIM/",vecteurRR[[i]],".png")
image_grappe_2024 <- paste0("Photos_Grappes_2024/ANNOTATE-REDIM/",vecteurRR[[i]],".png")
image_grappe_2025 <- paste0("Photos_Grappes_2025/ANNOTATE-REDIM/",vecteurRR[[i]],".png")

image_allure_2022 <-   paste0("Photos_Allure_2022/ANNOTATE-REDIM/",vecteurRR[[i]],".png")
image_allure_2023 <-   paste0("Photos_Allure_2023/ANNOTATE-REDIM/",vecteurRR[[i]],".png")
image_allure_2024 <-   paste0("Photos_Allure_2024/ANNOTATE-REDIM/",vecteurRR[[i]],".png")
image_allure_2025 <-   paste0("Photos_Allure_2025/ANNOTATE-REDIM/",vecteurRR[[i]],".png")

## Réserve Utile
{RUvalue <- RU_placette %>% filter (ID_placette==vecteurRR[[i]])
RU_txt <-   paste0("**",as.character(round(RUvalue[1, 2]),0),"mm**")
}

## tableau rassemblant les infos viticoles, par quintiles ou avec des phrasounettes
##Smileys
library(emo)
{dt_smiley_viti <- smileys_viti %>% filter (ID_placette==vecteurRR[[i]]) %>% select(- NoteGlobaleViti_Quintile_2021) %>%
   rename( `2022` = NoteGlobaleViti_Quintile_2022,
            `2023` = NoteGlobaleViti_Quintile_2023,
            `2024` = NoteGlobaleViti_Quintile_2024,
            `2025` = NoteGlobaleViti_Quintile_2025  )%>%
    mutate ( `2022` =  case_when(`2022` == 1 ~ emo::ji("pouting_face"),
                                 `2022` == 2 ~ emo::ji("slightly_frowning_face"),
                                 `2022` == 3 ~ emo::ji("neutral_face"),
                                 `2022` == 4 ~ emo::ji("slightly_smiling_face"), 
                                 `2022` == 5 ~ emo::ji("star_struck"))) %>%
    mutate ( `2023` =  case_when(`2023` == 1 ~ emo::ji("pouting_face"),
                                 `2023` == 2 ~ emo::ji("slightly_frowning_face"),
                                 `2023` == 3 ~ emo::ji("neutral_face"),
                                 `2023` == 4 ~ emo::ji("slightly_smiling_face"), 
                                 `2023` == 5 ~ emo::ji("star_struck"))) %>%
    mutate ( `2024` =  case_when(`2024` == 1 ~ emo::ji("pouting_face"),
                                 `2024` == 2 ~ emo::ji("slightly_frowning_face"),
                                 `2024`== 3 ~ emo::ji("neutral_face"),
                                 `2024`== 4 ~ emo::ji("slightly_smiling_face"), 
                                 `2024` == 5 ~ emo::ji("star_struck"))) %>%
    mutate ( `2025` =  case_when(`2025` == 1 ~ emo::ji("pouting_face"),
                                 `2025` == 2 ~ emo::ji("slightly_frowning_face"),
                                 `2025`== 3 ~ emo::ji("neutral_face"),
                                 `2025`== 4 ~ emo::ji("slightly_smiling_face"), 
                                 `2025` == 5 ~ emo::ji("star_struck")  ))
}         

gt_smileys_viti <- gt(dt_smiley_viti) %>%
  cols_label( ID_placette ="") %>%
  tab_style(style = cell_text(weight="bold", color="black", size=6, align="center"),
            locations=cells_column_labels(columns = everything())) %>%
  tab_style(style=cell_borders(sides = "all", color = "lightgrey", style = "solid", weight = px(1)),
    locations = cells_body(columns = everything(), rows = everything()) )%>%
  tab_style(style="padding-top:8px ; padding-bottom:8px ; padding-left:12px ; padding-right:12px",
    locations = cells_column_labels(columns = everything())    )
  

##commentaire texte
{dt_commentaires <- Commentaires_MM %>% filter (ID_placette==vecteurRR[[i]])%>% 
    mutate(`2022`=" ") %>%
    rename(`2023` = Commentaire_recolte_2023,
          `2024` = Commentaire_recolte_2024,
          `2025` = Commentaire_recolte_2025  )%>%
    mutate(`2023` =  case_when(is.na(`2023`) == TRUE ~ " ",  !(is.na(`2023`)) ~ paste0(`2023`))) %>%
    mutate(`2024` =  case_when(is.na(`2024`) == TRUE ~ " ",  !(is.na(`2024`)) ~ paste0(`2024`))) %>%
    mutate(`2025` =  case_when(is.na(`2025`) == TRUE ~ " ",  !(is.na(`2025`)) ~ paste0(`2025`))) %>%
    select(ID_placette, `2022`, `2023`, `2024`, `2025`)
  }    

# vigueur feuillage
{
dt_feuillage <- Feuillage_MM %>% filter (ID_placette==vecteurRR[[i]]) %>%
  rename(`2022`= LAI_2022,`2023` = LAI_note_2023 )%>% 
  mutate(`2024`=" ") %>%
  mutate(`2025`=" ") %>%
  mutate ( `2023` =  case_when(is.na(`2023`) == TRUE ~ " ", 
                               `2023` == 5 ~ "Très vigoureux",
                                 `2023` == 4 ~ "Vigoureux",
                                 `2023` == 3 ~ "Vigueur moyenne",
                                 `2023` == 2 ~ "Faible",
                                 `2024` == 1 ~ "Chétif")) %>%
 mutate ( `2022` =  case_when(is.na(`2022`) == TRUE ~ " ", 
                               `2022` >2.5 ~ "Très vigoureux",
                                 `2022`<2 ~ "Vigoureux",
                                 `2022` <1.5 ~ "Vigueur moyenne",
                                 `2022` <1 ~ "Faible"))%>%
  select(ID_placette, `2022`, `2023`, `2024`, `2025`)

  }    

# défoliation fin d'été
{dt_defoliation <- Defoliation_MM %>% filter (ID_placette==vecteurRR[[i]])%>%
    rename(`2022`= PctDefolAout_2022,
          `2023` = PctDefolAout_2023,
          `2024` = PctDefolAout_2024,
          `2025` = PctDefolJuillet_2025  )%>%
    mutate(`2022` =  case_when(is.na(`2022`) == TRUE ~ " ",  !(is.na(`2022`)) ~ paste0(`2022`, " %"))) %>%
    mutate(`2023` =  case_when(is.na(`2023`) == TRUE ~ " ",  !(is.na(`2023`)) ~ paste0(`2023`," %"))) %>%
    mutate(`2024` =  case_when(is.na(`2024`) == TRUE ~ " ",  !(is.na(`2024`)) ~ paste0(`2024`," %"))) %>%
    mutate(`2025` =  case_when(is.na(`2025`) == TRUE ~ " ",  !(is.na(`2025`)) ~ paste0(`2025`, " %"))) %>%
    select(ID_placette, `2022`, `2023`, `2024`, `2025`)
  }    


# Exposition des grappes fin d'été
{dt_grappes_exposees <- Grappes_exposees_MM %>% filter (ID_placette==vecteurRR[[i]])%>%
    rename(`2024` = PctGrappesExposees_2024,
          `2025` = PctGrappesExposees_2025  )%>%
    mutate(`2022` =  " ") %>%
    mutate(`2023` =   " ") %>%
    mutate(`2024` =  case_when(is.na(`2024`) == TRUE ~ " ",  !(is.na(`2024`)) ~ paste0(`2024`," % "))) %>%
    mutate(`2025` =  case_when(is.na(`2025`) == TRUE ~ " ",  !(is.na(`2025`)) ~ paste0(`2025`, " % "))) %>%
    select(ID_placette, `2022`, `2023`, `2024`, `2025`)
  }    


# 
# parasol2023 <- RR2023_parasol %>% filter (ID_placette==vecteurRR[[i]]) %>%
#   mutate(Effet_parasol =  case_when(is.na(Effet_parasol) == TRUE ~ " ",   !(is.na(Effet_parasol)) ~ paste0(Effet_parasol)))
# parasol2023_value <-   as.character(parasol2023[1, 2])
# parasol2023_txt <- case_when(parasol2023_value == "EC" ~ "Effet parasol : Entrecoeurs protègent les grappes",
#           parasol2023_value == "LP" ~ "Effet parasol : Feuilles à longs pétioles",  
#           parasol2023_value == "2" ~ "Double effet parasol : nombreux entrecoeurs + longs pétioles",
#           parasol2023_value == "-" ~ "Pas d'effet parasol : grappes particulièrement exposées",
#           parasol2023_value == " " ~ " "       )
# 
# exposition2024 <- RR2024_exposition_grappes %>% filter (ID_placette==vecteurRR[[i]]) %>%
#   mutate(pct_grappes_exposées =  case_when(is.na(pct_grappes_exposées) == TRUE ~ " ", 
#                                               !(is.na(pct_grappes_exposées)) ~ paste0(pct_grappes_exposées)))
# exposition2024_value <-   as.character(exposition2024[1, 3])
# exposition2024_txt <- ifelse(exposition2024_value == "" ,  " "  , 
#                               paste0(exposition2024_value, " % des grappes exposées pendant maturation")    )
# }

# Coulure
{
dt_coulure <- Coulure_MM %>% filter (ID_placette==vecteurRR[[i]]) %>% select (ID_placette, Coulure_2022, Coulure_2023,Coulure_2024,Coulure_2025) %>%
    rename (`2022`=Coulure_2022,`2023` = Coulure_2023,`2024`= Coulure_2024,  `2025` = Coulure_2025) %>% 
    mutate ( `2022` =  case_when(is.na(`2022`) == TRUE ~ " ",  
                                 `2022` >= "8" ~ "Pas de coulure",
                                 `2022` >= "6" ~ "Légère coulure",
                                 `2022` >= "5" ~ "Coulure moyenne",
                                 `2022` >= "4" ~ "Coulure importante",
                                 `2022` >= "1" ~ "Très forte coulure" )) %>%
    mutate ( `2023` =  case_when(is.na(`2023`) == TRUE ~ " ",  
                                 `2023` >= "8" ~ "Pas de coulure",
                                 `2023` >= "6" ~ "Légère coulure",
                                 `2023` >= "5" ~ "Coulure moyenne",
                                 `2023` >= "4" ~ "Coulure importante",
                                 `2023` >= "1" ~ "Très forte coulure" ))%>%
    mutate ( `2024` =  case_when(is.na(`2024`) == TRUE ~ " ",  
                                 `2024` >= "8" ~ "Pas de coulure",
                                 `2024` >= "6" ~ "Légère coulure",
                                 `2024` >= "5" ~ "Coulure moyenne",
                                 `2024` >= "4" ~ "Coulure importante",
                                 `2024` >= "1" ~ "Très forte coulure" ))%>%
    mutate ( `2025` =  case_when(is.na(`2025`) == TRUE ~ " ",  
                                 `2025` >= "8" ~ "Pas de coulure",
                                 `2025` >= "6" ~ "Légère coulure",
                                 `2025` >= "5" ~ "Coulure moyenne",
                                 `2025` >= "4" ~ "Coulure importante",
                                 `2025` >= "1" ~ "Très forte coulure" ))%>%
    select(ID_placette, `2022`, `2023`, `2024`, `2025`)
}



# Millerandage
{  
dt_millerandage <- Millerandage_MM %>% filter (ID_placette==vecteurRR[[i]]) %>%
    rename (`2022`=Millerandage_2022,`2023` = Millerandage_2023,`2024`= Millerandage_2024,  `2025` = Millerandage_2025) %>% 
    mutate ( `2022` =  case_when(is.na(`2022`) == TRUE ~ " ",  
                                 `2022` >= "8" ~ "Pas de millerandage",
                                 `2022` >= "7" ~ "Léger millerandage",
                                 `2022` >= "6" ~ "Millerandage moyen",
                                 `2022` >= "5" ~ "Millerandage important",  
                                 `2022` >= "1" ~ "Très fort millerandage" )) %>%
    mutate ( `2023` =  case_when(is.na(`2023`) == TRUE ~ " ",  
                                 `2023` >= "8" ~ "Pas de millerandage",
                                 `2023` >= "7" ~ "Léger millerandage",
                                 `2023` >= "6" ~ "Millerandage moyen",
                                 `2023` >= "5" ~ "Millerandage important",  
                                 `2023` >= "1" ~ "Très fort millerandage" )) %>%
     mutate ( `2024` =  case_when(is.na(`2024`) == TRUE ~ " ",  
                                 `2024` >= "8" ~ "Pas de millerandage",
                                 `2024` >= "7" ~ "Léger millerandage",
                                 `2024` >= "6" ~ "Millerandage moyen",
                                 `2024` >= "5" ~ "Millerandage important",  
                                 `2024` >= "1" ~ "Très fort millerandage" )) %>%
     mutate ( `2025` =  case_when(is.na(`2025`) == TRUE ~ " ",  
                                 `2025` >= "8" ~ "Pas de millerandage",
                                 `2025` >= "7" ~ "Léger millerandage",
                                 `2025` >= "6" ~ "Millerandage moyen",
                                 `2025` >= "5" ~ "Millerandage important",  
                                 `2025` >= "1" ~ "Très fort millerandage" )) %>%
    select(ID_placette, `2022`, `2023`, `2024`, `2025`)
}  
 


# flétrissements
{  
dt_fletri <- Fletri_MM %>% filter (ID_placette==vecteurRR[[i]]) %>%
    rename (`2022`=Fletrissement_2022,`2023` = Fletrissement_2023) %>% 
    mutate ( `2022` =  case_when(is.na(`2022`) == TRUE ~ " ", 
                                 (`2022`==0) ~ "non",
                                 (`2022`==1)~ "oui")) %>%
   mutate ( `2023` =  case_when(is.na(`2023`) == TRUE ~ " ", 
                                 (`2023`==0) ~ "non",
                                 (`2023`== 0.5)~ "un peu",
                                 (`2023`==1)~ "oui")) %>%
    mutate(`2024`="non") %>%
    mutate(`2025`="non") %>%
    select(ID_placette, `2022`, `2023`, `2024`, `2025`)
}

# regonflement des baies " je zappe cette information je ne suis pas sûre que ce soit très utile
# {
# #   regonflement2022 <- RR2022_regonflement_baies %>% filter (ID_placette==vecteurRR[[i]])
# # regonflement2022_txt <-   as.character(regonflement2022[1, 2])
# 
# regonflement2023 <- RR2023_regonflement_baies %>% filter (ID_placette==vecteurRR[[i]])
# regonflement2023_txt <-   as.character(regonflement2023[1, 2])
# 
# regonflement2024_txt <-   ""
# }
# vigueur diametre des bois

  
## assemblons les différents tableaux ##
Parametre <- c( "Vigueur","Défoliation fin d'été (% feuilles tombées)","Exposition des grappes fin d'été (% grappes exposées)",   "Coulure", "Millerandage", "Flétrissement","Commentaire à la récolte" )
dt_genotype <- bind_rows(  dt_feuillage, dt_defoliation,dt_grappes_exposees, dt_coulure, dt_millerandage, dt_fletri, dt_commentaires)

dt_genotype2 <- dt_genotype  %>%
  mutate(Paramètre = Parametre)%>%
  select(-ID_placette)%>%
  select(Paramètre,  `2022`, `2023`, `2024`, `2025`)
   
# ## TABLEAU des caractères viticoles

gt_viti_final <- gt(dt_genotype2) %>%
  cols_label( Paramètre ="") %>%
  tab_style(style = cell_text(weight="bold", color="black", size=6, align="center"),
            locations=cells_column_labels(columns = everything())) %>%
  tab_style(style = list (cell_fill(color = 'white' ),  cell_text(weight="bold", color="black")),
            locations = cells_body( columns = c(Paramètre) , rows= everything()))%>%
  tab_style(style=cell_borders(sides = "all", color = "lightgrey", style = "solid", weight = px(1)),
    locations = cells_body(columns = everything(), rows = everything()) )%>%
  tab_style(style="padding-top:8px ; padding-bottom:8px ; padding-left:12px ; padding-right:12px",
    locations = cells_column_labels(columns = everything())    )
  


# Necroses
sous_tablo_necrosesMM <- RR_Necroses_MM %>% filter (ID_placette==vecteurRR[[i]]) %>%
  select(ID_placette,  Necroses_classe_2023, Necroses_classe_2024, Avec_mildiou_actif)

dt_necroses <- Necroses_totales_MM %>% filter (ID_placette==vecteurRR[[i]]) %>%
  rename (`2022`= Necroses_intensite_globale_2022,`2023` = Necroses_Intensite_globale_fin_saison_2023,
          `2024`= `Necroses_+_Mildiou_Actif_Intensite_globale_fin_saison_2024`,  `2025` = `Necroses_+_Mildiou_Actif_Intensite_globale_fin_saison_2025`) %>%   mutate ( `2022` =  case_when(is.na(`2022`) == TRUE ~ " ",  
                                 `2022` <1 ~ "< 1%",
                                 `2022` <=3 ~ "1 à 3%",
                                 `2022` <= "5" ~ "3 à 5%",
                                 `2022` <= "10" ~ "5 à 10%",  
                                 `2022` >= "20" ~ "10 à 20%",
                                 `2022` > "20" ~ "> 20%",
                                 )) %>%
  mutate ( `2023` =  case_when(is.na(`2023`) == TRUE ~ " ",  
                                 `2023` <1 ~ "< 1%",
                                 `2023` <=3 ~ "1 à 3%",
                                 `2023` <= "5" ~ "3 à 5%",
                                 `2023` <= "10" ~ "5 à 10%",  
                                 `2023` >= "20" ~ "10 à 20%",
                                 `2023` > "20" ~ "> 20%",
                                 )) %>%
  mutate ( `2024` =  case_when(is.na(`2024`) == TRUE ~ " ",  
                                 `2024` <1 ~ "< 1%",
                                 `2024` <=3 ~ "1 à 3%",
                                 `2024` <= "5" ~ "3 à 5%",
                                 `2024` <= "10" ~ "5 à 10%",  
                                 `2024` >= "20" ~ "10 à 20%",
                                 `2024` > "20" ~ "> 20%",
                                 )) %>%
  mutate ( `2025` =  case_when(is.na(`2025`) == TRUE ~ " ",
                               `2025` ==0  ~ "",
                                 `2025` <1 ~ "< 1%",
                                 `2025` <=3 ~ "1 à 3%",
                                 `2025` <= "5" ~ "3 à 5%",
                                 `2025` <= "10" ~ "5 à 10%",  
                                 `2025` >= "20" ~ "10 à 20%",
                                 `2025` > "20" ~ "> 20%",
                                 )) %>%
  select(ID_placette, `2022`, `2023`, `2024`, `2025`)


gt_maladies <- gt(sous_tablo_necrosesMM) %>%
  cols_label( ID_placette ="",    Necroses_classe_2023 = "Nécroses 2023",    Necroses_classe_2024 = "Nécroses 2024",
    Avec_mildiou_actif =html("Présence mildiou actif<br>fin saison 2024 ?")) %>%
 
  tab_style(style = list (cell_fill(color = '#186c20' ),  cell_text(weight="bold", color="white")),
            locations = cells_body( columns = c(Necroses_classe_2023) , rows= Necroses_classe_2023=="<1%"))%>%
  tab_style(style = list (cell_fill(color = '#3ea048'),  cell_text(weight="bold", color="white")),
            locations = cells_body( columns = c(Necroses_classe_2023) , rows= Necroses_classe_2023=="1 à 3%"))%>%
  tab_style(style = list (cell_fill(color = '#76d478' ),  cell_text(weight="bold", color="black")),
            locations = cells_body( columns = c(Necroses_classe_2023) , rows= Necroses_classe_2023=="3 à 5%"))%>%
  tab_style(style = list (cell_fill(color = '#fcb091' ),  cell_text(weight="bold", color="black")),
            locations = cells_body( columns = c(Necroses_classe_2023) , rows= Necroses_classe_2023=="5 à 10%"))%>%
  tab_style(style = list (cell_fill(color =  '#ec6944' ),  cell_text(weight="bold", color="black")),
            locations = cells_body( columns = c(Necroses_classe_2023) , rows= Necroses_classe_2023=="10 à 20%"))%>%
  tab_style(style = list (cell_fill(color =  '#bc2c16' ),  cell_text(weight="bold", color="white")),
            locations = cells_body( columns = c(Necroses_classe_2023) , rows= Necroses_classe_2023==">20%")) %>%
  
  tab_style(style = list (cell_fill(color = '#186c20' ),  cell_text(weight="bold", color="white")),
            locations = cells_body( columns = c(Necroses_classe_2024) , rows= Necroses_classe_2024=="<1%"))%>%
  tab_style(style = list (cell_fill(color = '#3ea048'),  cell_text(weight="bold", color="white")),
            locations = cells_body( columns = c(Necroses_classe_2024) , rows= Necroses_classe_2024=="1 à 3%"))%>%
  tab_style(style = list (cell_fill(color = '#76d478' ),  cell_text(weight="bold", color="black")),
            locations = cells_body( columns = c(Necroses_classe_2024) , rows= Necroses_classe_2024=="3 à 5%"))%>%
  tab_style(style = list (cell_fill(color = '#fcb091' ),  cell_text(weight="bold", color="black")),
            locations = cells_body( columns = c(Necroses_classe_2024) , rows= Necroses_classe_2024=="5 à 10%"))%>%
  tab_style(style = list (cell_fill(color =  '#ec6944' ),  cell_text(weight="bold", color="black")),
            locations = cells_body( columns = c(Necroses_classe_2024) , rows= Necroses_classe_2024=="10 à 20%"))%>%
  tab_style(style = list (cell_fill(color =  '#bc2c16' ),  cell_text(weight="bold", color="white")),
            locations = cells_body( columns = c(Necroses_classe_2024) , rows= Necroses_classe_2024==">20%")) %>%
  
  tab_style(style = list ( cell_text(weight="bold", color="red3", size=8)),
            locations = cells_body( columns = c(Avec_mildiou_actif) , rows= Avec_mildiou_actif=="OUI (>20%)"))%>%
  tab_style(style = list ( cell_text(weight="bold", color="red", size=6)),
            locations = cells_body( columns = c(Avec_mildiou_actif) , rows= Avec_mildiou_actif=="Oui (5-20%)")) %>%
  # tab_style(style = list ( cell_text(weight="bold", color="red", size=8)),
  #           locations = cells_body( columns = c(Avec_mildiou_actif) , rows= Avec_mildiou_actif=="Léger (2-5%)"))%>%
  # tab_style(style = list ( cell_text(weight="bold", color="red", size=8)),
  #           locations = cells_body( columns = c(Avec_mildiou_actif) , rows= Avec_mildiou_actif=="Espilon (<1%))"))%>%
  # tab_style(style = list ( cell_text(weight="bold", color="red", size=8)),
  #           locations = cells_body( columns = c(Avec_mildiou_actif) , rows= Avec_mildiou_actif=="NON"))
  tab_style(style = cell_text(weight="bold", color="black", size=6, align="center"),
            locations=cells_column_labels(columns = everything())) %>%
  tab_style(style=cell_borders(sides = "all", color = "lightgrey", style = "solid", weight = px(1)),
    locations = cells_body(columns = everything(), rows = everything()) )%>%
  tab_style(style="padding-top:8px ; padding-bottom:8px ; padding-left:12px ; padding-right:12px",
    locations = cells_column_labels(columns = everything())    )
      

gt_necroses_new <- gt(dt_necroses) %>%
  cols_label( ID_placette ="") %>%
  tab_style(style = cell_text(weight="bold", color="black", size=6, align="center"),
            locations=cells_column_labels(columns = everything())) %>%
  tab_style(style=cell_borders(sides = "all", color = "lightgrey", style = "solid", weight = px(1)),
    locations = cells_body(columns = everything(), rows = everything()) )%>%
  tab_style(style="padding-top:8px ; padding-bottom:8px ; padding-left:12px ; padding-right:12px",
    locations = cells_column_labels(columns = everything())    )
  

# Necroses : palette
# ("<1%","1 à 3%", "3 à 5%", "5 à 10%", "10 à 20%",">20%" ),
#'#186c20', '#3ea048', '#76d478', '#fcb091', '#ec6944', '#bc2c16',
# Mildiou : Palette
# OUI (>20%)
# Oui (5-20%)
# Léger (2-5%)
# Espilon (<1%)
# NON


# Black-Rot
{
  
dt_BR <- BR_MM %>% filter (ID_placette==vecteurRR[[i]]) %>% mutate(`2022`= " ") %>%
    rename (`2023`=BR_PctPerteRecolte_2023,`2024`= BR_PctPerteRecolte_2024,  `2025` = BR_PctPerteRecolte_2025) %>% 
     mutate(`2023` =  case_when(is.na(`2023`) == TRUE ~ " ",  !(is.na(`2023`)) ~ paste0(`2023`," %"))) %>%
    mutate(`2024` =  case_when(is.na(`2024`) == TRUE ~ " ",  !(is.na(`2024`)) ~ paste0(`2024`," %"))) %>%
    mutate(`2025` =  case_when(is.na(`2025`) == TRUE ~ " ",  !(is.na(`2025`)) ~ paste0(`2025`, " %"))) %>%
    select(ID_placette, `2022`, `2023`, `2024`, `2025`)

}


gt_blackrot <- gt(dt_BR) %>%
  cols_label( ID_placette ="") %>%
  tab_style(style = cell_text(weight="bold", color="black", size=6, align="center"),
            locations=cells_column_labels(columns = everything())) %>%
  tab_style(style=cell_borders(sides = "all", color = "lightgrey", style = "solid", weight = px(1)),
    locations = cells_body(columns = everything(), rows = everything()) )%>%
  tab_style(style="padding-top:8px ; padding-bottom:8px ; padding-left:12px ; padding-right:12px",
    locations = cells_column_labels(columns = everything())    )
  

## stades pheno
{
debourrement <- paste0("Viti/Deb/MULTI_boxplot_Deb_",vecteurRR[[i]],".png")
veraison <- paste0("Viti/Veraison/MULTI_boxplot_Ver_",vecteurRR[[i]],".png")
maturecolte <- paste0("Viti/MatuRec/MULTI_boxplot_MatuRec_",vecteurRR[[i]],".png")
duree_cycle <- paste0("Viti/Cycle/Duree_cycle_",vecteurRR[[i]],".png")
}
## matu
{TAVPplot <- paste0("Viti/TAVP/MULTI_boxplot_TAVP_",vecteurRR[[i]],".png")
ATplot <- paste0("Viti/AT/MULTI_boxplot_AT_",vecteurRR[[i]],".png")
Poids50bplot <- paste0("Viti/Poids50baies/MULTI_boxplot_P50b_",vecteurRR[[i]],".png")
GraphMatuIndiv2025 <- paste0("Viti/MatuIndiv2025/",vecteurRR[[i]],"_SuiviMatu-Rhodania.jpg")
GraphMatuIndiv2024 <- paste0("Viti/MatuIndiv2024/",vecteurRR[[i]],"_SuiviMatu-Rhodania.jpg")
GraphMatuIndiv2023 <- paste0("Viti/MatuIndiv2023/RR2023_TAVP_AT_",vecteurRR[[i]],".png")
GraphMatuIndiv2022 <- paste0("Viti/MatuIndiv2022/RR2022_TAVP_AT_",vecteurRR[[i]],".png")
}



## récolte
{
RDT_MM <- paste0("Viti/RDT/MULTI_boxplot_RDT_",vecteurRR[[i]],".png")  
  
Rdt2025 <- paste0("Viti/Recolte2025/Poids par cep/RR2025_recolte_",vecteurRR[[i]],".png")
Rdt2025 <- ifelse(isTRUE(file.exists(Rdt2025)), paste0("![](",Rdt2025,")"),"Non récolté en 2025")

Rdt2024 <- paste0("Viti/Recolte2024/Poids par cep/RR2024_recolte_",vecteurRR[[i]],".png")
Rdt2024 <- ifelse(isTRUE(file.exists(Rdt2024)), paste0("![](",Rdt2024,")"),"Non récolté en 2024")

Rdt2023 <- paste0("Viti/Recolte2023/Poids par cep/RR2023_recolte_poidsparcep_",vecteurRR[[i]],".png")
Rdt2023 <- ifelse(isTRUE(file.exists(Rdt2023)), paste0("![](",Rdt2023,")"),"Non récolté en 2023")

Rdt2022 <- paste0("Viti/Recolte2022/Poids par cep/RR2022_recolte_poidsparcep_",vecteurRR[[i]],".png")
Rdt2022 <- ifelse(isTRUE(file.exists(Rdt2022)), paste0("![](",Rdt2022,")"),"Non récolté en 2022")

NbGrappe2025 <- paste0("Viti/Recolte2025/Nb grappes par cep/RR2025_recolte_nb_grappe_",vecteurRR[[i]],".png")
NbGrappe2025 <- ifelse(isTRUE(file.exists(NbGrappe2025)), paste0("![](",NbGrappe2025,")"),"Non récolté en 2025")

NbGrappe2024 <- paste0("Viti/Recolte2024/Nb grappes par cep/RR2024_recolte_nb_grappe_",vecteurRR[[i]],".png")
NbGrappe2024 <- ifelse(isTRUE(file.exists(NbGrappe2024)), paste0("![](",NbGrappe2024,")"),"Non récolté en 2024")

NbGrappe2023 <- paste0("Viti/Recolte2023/Nb grappes par cep/RR2023_recolte_nbgrappesparcep_",vecteurRR[[i]],".png")
NbGrappe2023 <- ifelse(isTRUE(file.exists(NbGrappe2023)), paste0("![](",NbGrappe2023,")"),"Non récolté en 2023")

NbGrappe2022 <- paste0("Viti/Recolte2022/Nb grappes par cep/RR2022_recolte_nbgrappesparcep_",vecteurRR[[i]],".png")
NbGrappe2022 <- ifelse(isTRUE(file.exists(NbGrappe2022)), paste0("![](",NbGrappe2022,")"),"Non récolté en 2022")

PdsGrappe2025 <- paste0("Viti/Recolte2025/Poids une grappe/RR2025_recolte_poids_grappe",vecteurRR[[i]],".png")
PdsGrappe2025 <- ifelse(isTRUE(file.exists(PdsGrappe2025)), paste0("![](",PdsGrappe2025,")"),"Non récolté en 2025")

PdsGrappe2024 <- paste0("Viti/Recolte2024/Poids une grappe/RR2024_recolte_poids_grappe",vecteurRR[[i]],".png")
PdsGrappe2024 <- ifelse(isTRUE(file.exists(PdsGrappe2024)), paste0("![](",PdsGrappe2024,")"),"Non récolté en 2024")

PdsGrappe2023 <- paste0("Viti/Recolte2023/Poids une grappe/RR2023_recolte_poids1grappe_",vecteurRR[[i]],".png")
PdsGrappe2023 <- ifelse(isTRUE(file.exists(PdsGrappe2023)), paste0("![](",PdsGrappe2023,")"),"Non récolté en 2023")

PdsGrappe2022 <- paste0("Viti/Recolte2022/Poids une grappe/RR2022_recolte_poids1grappe_",vecteurRR[[i]],".png")
PdsGrappe2022 <- ifelse(isTRUE(file.exists(PdsGrappe2022)), paste0("![](",PdsGrappe2022,")"),"Non récolté en 2022")
}

## oeno

# création d'un dataframe avec les analyses 2025
{dtoeno2025 <- RR2025_analyses_premise %>% filter (ID_geno==vecteurRR[[i]])%>%
  select(`TAV (%vol)`, AT, pH, `Intensité colorante`, `Indice de Polyphénols Totaux`) 

if(nrow(dtoeno2025) == 0){
  gt_oeno2025 <- as.character("Non vinifié en 2025" )
} else{
  gt_oeno2025 <- gt(dtoeno2025) %>%
  tab_header(title=md("**Analyses vin 2025**")) %>%
  cols_label( `TAV (%vol)` = html("TAVP<br>% vol"),
    AT = html("Acidité Totale<br>g H<sub>2</sub>SO<sub>4</sub>/L"),
    `Intensité colorante` = html("Intensité<br>colorante"),
    `Indice de Polyphénols Totaux` = html("Indice de<br>polyphénols <br>totaux")
    ) %>%
  fmt_number(columns=c(2,3,4),decimals = 2,dec_mark = ".")%>%
  fmt_number(columns=5,decimals = 1)%>%
  tab_style(
    style = cell_text( align = "center"),
    locations = cells_column_labels(columns = everything())
    )%>%
  tab_style(
    style=cell_borders(sides = "all", color = "lightgrey", style = "solid", weight = px(1)),
    locations = cells_body(columns = everything(), rows = everything())
    )%>%
  tab_style(
    style="padding-top:8px ; padding-bottom:8px ; padding-left:12px ; padding-right:12px",
    locations = cells_column_labels(columns = everything())
    )
}
}



# création d'un dataframe avec les analyses 2024
{dtoeno2024 <- RR2024_analyses_premise %>% filter (ID_geno==vecteurRR[[i]])%>%
  select(`Titre alcoométrique volumique`,AT, pH, `Intensité colorante`, `Indice de Polyphénols Totaux`) 

if(nrow(dtoeno2024) == 0){
  gt_oeno2024 <- as.character("Non vinifié en 2024" )
} else{
  gt_oeno2024 <- gt(dtoeno2024) %>%
  tab_header(title=md("**Analyses vin 2024**")) %>%
  cols_label( `Titre alcoométrique volumique` = html("TAVP<br>% vol"),
     AT = html("Acidité Totale<br>g H<sub>2</sub>SO<sub>4</sub>/L"),
    `Intensité colorante` = html("Intensité<br>colorante"),
    `Indice de Polyphénols Totaux` = html("Indice de<br>polyphénols <br>totaux")
    ) %>%
  fmt_number(columns=c(2,3,4),decimals = 2,dec_mark = ".")%>%
  fmt_number(columns=5,decimals = 1)%>%
  tab_style(
    style = cell_text( align = "center"),
    locations = cells_column_labels(columns = everything())
    )%>%
  tab_style(
    style=cell_borders(sides = "all", color = "lightgrey", style = "solid", weight = px(1)),
    locations = cells_body(columns = everything(), rows = everything())
    )%>%
  tab_style(
    style="padding-top:8px ; padding-bottom:8px ; padding-left:12px ; padding-right:12px",
    locations = cells_column_labels(columns = everything())
    )
}
}

# création d'un dataframe avec les analyses 2022
{dtoeno2022 <- RR2022_analyses_premise %>% filter (ID_geno==vecteurRR[[i]])%>%
  select(Moda_oeno, TAVP, AT, pH, IC, IPT) %>%
  mutate(Moda_oeno =  case_when(is.na(Moda_oeno) == TRUE ~ " ",   !(is.na(Moda_oeno)) ~ paste0(Moda_oeno)))

if(nrow(dtoeno2022) == 0){
  gt_oeno2022 <- as.character("Non vinifié en 2022" )
} else{
  gt_oeno2022 <- gt(dtoeno2022, rowname_col = "Moda_oeno") %>%
  tab_header(title=md("**Analyses mise 2022**")) %>%
  cols_label( TAVP = html("TAVP<br>% vol"),
    AT = html("Acidité Totale<br>g H<sub>2</sub>SO<sub>4</sub>/L"),
    IC = html("Intensité<br>colorante"),
    IPT = html("Indice de<br>polyphénols <br>totaux")) %>%
  fmt_number(columns=c(2,3,4),decimals = 2,dec_mark = ".")%>%
  fmt_number(columns=5,decimals = 1)%>%
  tab_style(
    style = cell_text( align = "center"),
    locations = cells_column_labels(columns = everything())
    )%>%
  tab_style(
    style=cell_borders(sides = "all", color = "lightgrey", style = "solid", weight = px(1)),
    locations = cells_body(columns = everything(), rows = everything())
    )%>%
  tab_style(
    style="padding-top:8px ; padding-bottom:8px ; padding-left:12px ; padding-right:12px",
    locations = cells_column_labels(columns = everything())
    )
}
}
# création d'un dataframe avec les analyses 2023
{dtoeno2023 <- RR2023_analyses_premise %>% filter (ID_geno==vecteurRR[[i]])%>%
  select(Moda_oeno, TAVP, AT, pH, IC, IPT) %>%
  mutate(Moda_oeno =  case_when(is.na(Moda_oeno) == TRUE ~ " ",   !(is.na(Moda_oeno)) ~ paste0(Moda_oeno)))

if(nrow(dtoeno2023) == 0){
  gt_oeno2023 <- as.character("Non vinifié en 2023" )
} else{
  gt_oeno2023 <- gt(dtoeno2023, rowname_col = "Moda_oeno") %>%
  tab_header(title=md("**Analyses pré-mise 2023**")) %>%
  cols_label( TAVP = html("TAVP<br>% vol"),
    AT = html("Acidité Totale<br>g H<sub>2</sub>SO<sub>4</sub>/L"),
    IC = html("Intensité<br>colorante"),
    IPT = html("Indice de<br>polyphénols <br>totaux")) %>%
  fmt_number(columns=c(2,3,4),decimals = 2,dec_mark = ".")%>%
  fmt_number(columns=5,decimals = 1)%>%
  tab_style(
    style = cell_text( align = "center"),
    locations = cells_column_labels(columns = everything())
    )%>%
  tab_style(
    style=cell_borders(sides = "all", color = "lightgrey", style = "solid", weight = px(1)),
    locations = cells_body(columns = everything(), rows = everything())
    )%>%
  tab_style(
    style="padding-top:8px ; padding-bottom:8px ; padding-left:12px ; padding-right:12px",
    locations = cells_column_labels(columns = everything())
    )
}
}

## senso
dt_etoiles_degust <- EtoilesDegust_MM %>% filter (ID_placette==vecteurRR[[i]])

{Nuage2022 <- paste0("Senso/Nuages de mots_2022/RR2022_",vecteurRR[[i]],".png")
Nuage2022 <- ifelse(isTRUE(file.exists(Nuage2022)), paste0("![](",Nuage2022,")"),"Non dégusté")
nbetoiles2022 <- as.numeric(dt_etoiles_degust[1,2])
imgetoiles2022 <- ifelse (nbetoiles2022 == 1, "Senso/Etoiles/1etoile.png",
                   ifelse (nbetoiles2022==2,"Senso/Etoiles/2etoiles.png",
                           ifelse (nbetoiles2022==3,"Senso/Etoiles/3etoiles.png",
                                   ifelse (nbetoiles2022==4,"Senso/Etoiles/4etoiles.png", "Senso/Etoiles/5etoiles.png" ))))
imgetoiles2022 <-  ifelse(is.na(dt_etoiles_degust[1,2]) == TRUE , "Non dégusté en 2022",
                          paste0("![](",imgetoiles2022,"), en 2022 parmi les 18 vins Résistants Rhodaniens dégustés"))
  
  }

{Nuage2023 <- paste0("Senso/Nuages de mots_2023/RR2023_",vecteurRR[[i]],".png")
Nuage2023 <- ifelse(isTRUE(file.exists(Nuage2023)), paste0("![](",Nuage2023,")"),"Non dégusté")
nbetoiles2023 <- as.numeric(dt_etoiles_degust[1,3])
imgetoiles2023 <- ifelse (nbetoiles2023 == 1, "Senso/Etoiles/1etoile.png",
                   ifelse (nbetoiles2023==2,"Senso/Etoiles/2etoiles.png",
                           ifelse (nbetoiles2023==3,"Senso/Etoiles/3etoiles.png",
                                   ifelse (nbetoiles2023==4,"Senso/Etoiles/4etoiles.png", "Senso/Etoiles/5etoiles.png" ))))
imgetoiles2023 <-  ifelse(is.na(dt_etoiles_degust[1,3]) == TRUE , "Non dégusté en 2023",
                          paste0("![](",imgetoiles2023,"), en 2023 parmi les 23 vins Résistants Rhodaniens dégustés"))

}

{
nbetoiles2024 <- as.numeric(dt_etoiles_degust[1,4])
imgetoiles2024 <- ifelse (nbetoiles2024 == 1, "Senso/Etoiles/1etoile.png",
                   ifelse (nbetoiles2024==2,"Senso/Etoiles/2etoiles.png",
                           ifelse (nbetoiles2024==3,"Senso/Etoiles/3etoiles.png",
                                   ifelse (nbetoiles2024==4,"Senso/Etoiles/4etoiles.png", "Senso/Etoiles/5etoiles.png" ))))
imgetoiles2024 <-  ifelse(is.na(dt_etoiles_degust[1,4]) == TRUE , "Non dégusté en 2024",
                          paste0("![](",imgetoiles2024,"), en 2024 parmi les 42 vins Résistants Rhodaniens dégustés"))
}


{
nbetoiles2025 <- as.numeric(dt_etoiles_degust[1,5])
imgetoiles2025 <- ifelse (nbetoiles2025 == 1, "Senso/Etoiles/1etoile.png",
                   ifelse (nbetoiles2025==2,"Senso/Etoiles/2etoiles.png",
                           ifelse (nbetoiles2025==3,"Senso/Etoiles/3etoiles.png",
                                   ifelse (nbetoiles2025==4,"Senso/Etoiles/4etoiles.png", "Senso/Etoiles/5etoiles.png" ))))
imgetoiles2025 <-  ifelse(is.na(dt_etoiles_degust[1,5]) == TRUE , "Non dégusté en 2024",
                          paste0("![](",imgetoiles2025,"), en 2025 parmi les 10 vins Résistants Rhodaniens dégustés"))
}


#### ICI DEBUTE LE TEXTE A REPETER POUR CHAQUE GENOTYPE ####
cat("\n") 
cat("#", vecteurRR[[i]],  "{.unnumbered}","\n")  
#le paragraphe des détails du génotype  
cat("\n") 
cat("## Détails génotype ","{.unnumbered}","\n")
cat("\n") 
cat("Nom génotype :", vecteurRR[[i]],"\n" )
cat("\n") 
cat("Nom IFV :", nomIFV,"\n" )
cat("\n") 
cat("Surnom :", surnom,"\n" ) 
cat("\n") 
cat("Croisement :", croisement,"\n" )
cat("\n") 
cat("Année plantation :", anneeplantation,"\n" )
cat("\n") 

cat("Réserve Utile de la placette calculée  ", "<font size=6>",RU_txt,"</font>\n") 
cat("\n") 
cat("## Photos ","{.unnumbered}","\n")
cat("\n") 
cat("![](",image_feuille,")","\n")
cat("\n") 
cat("![](",image_grappe_2022,")","![](",image_grappe_2023,")","![](",image_grappe_2024,")","![](",image_grappe_2025,")","\n")
cat("\n") 

#récap tableau params viti
cat("\n") 
cat("## Caractères viticoles","{.unnumbered}","\n")
cat("\n") 
cat("Résumé **appréciation globale viticole** à l'approche de la récolte :\n")
print(htmltools::tagList(gt_smileys_viti))
cat("\n","\n") 
cat("Visuel général entre véraison et récolte : ", "\n")
cat("![2022](",image_allure_2022,")","![2023](",image_allure_2023,")","![2024](",image_allure_2024,")","![2025](",image_allure_2025,")","\n")
cat("\n") 
print(htmltools::tagList(gt_viti_final))
cat("\n") 
cat("\n")

#le paragraphe des maladies
cat("\n") 
cat("## Maladies", "{.unnumbered}","\n")
cat("Intensité globale des nécroses affectant le feuillage")
cat("\n") 
print(htmltools::tagList(gt_maladies))
cat("\n") 
print(htmltools::tagList(gt_necroses_new))
cat("\n") 
cat("Black-Rot")
cat("\n") 
print(htmltools::tagList(gt_blackrot))
cat("\n") 


#le paragraphe des stades phéno
cat("\n") 
cat("## Stades phénologiques", "{.unnumbered}","\n")
cat("\n") 
cat("![](",debourrement,")","![](",veraison,")","![](",maturecolte,")","\n")
cat("\n") 
cat("Durée de cycle en degrés.jours, calculée sur les millésimes 2021 à 2024, en comparaison avec les témoins et quelques valeurs de référence :")
cat("\n") 
cat("\n") 
cat("![](",duree_cycle,")","\n")

#le paragraphe maturité
cat("\n") 
cat("## Maturité"," {.tabset .unnumbered}","\n")
cat("\n") 
cat("Principaux paramètres de maturité à la récolte sur les trois millésimes suivis")
cat("\n") 
cat("![](",TAVPplot,")","![](",ATplot,")","![](",Poids50bplot,")","\n")
cat("\n") 
cat("### Suivi matu 2025","{.unnumbered}","\n") 
cat("\n") 
cat("Evolution des paramètres maturité au cours de la campagne 2025     ")
cat("\n") 
cat("![](",GraphMatuIndiv2025,")","\n")
cat("\n") 
cat("### Suivi matu 2024","{.unnumbered}","\n") 
cat("\n") 
cat("Evolution des paramètres maturité au cours de la campagne 2024     ")
cat("\n") 
cat("![](",GraphMatuIndiv2024,")","\n")
cat("\n") 
cat("### Suivi matu 2023","{.unnumbered}","\n") 
cat("\n") 
cat("Evolution des paramètres maturité au cours de la campagne 2023     ")
cat("\n") 
cat("![](",GraphMatuIndiv2023,")","\n")
cat("\n") 
cat("### Suivi matu 2022","{.unnumbered}","\n") 
cat("\n") 
cat("Evolution des paramètres maturité au cours de la campagne 2022     ")
cat("\n") 
cat("![](",GraphMatuIndiv2022,")","\n")
cat("\n") 

#le paragraphe récolte
cat("\n") 
cat("## Récolte","{.tabset .unnumbered}","\n") 
cat("\n") 
cat("### Rendement kg/cep","{.unnumbered}","\n") 
cat("\n") 
cat("Un génotype n'est vinifié que s'il y a suffisamment de récolte sur la placette pour un fermenteur de 10L. Le minimum fixé est de 7kg par génotype.","\n")
cat("\n") 
cat(Rdt2025,Rdt2024,Rdt2023,Rdt2022,"\n")
cat("\n") 
cat("### Poids des grappes","{.unnumbered}","\n") 
cat("\n") 
cat(PdsGrappe2025,PdsGrappe2024,PdsGrappe2023,PdsGrappe2022,"\n")
cat("\n") 
cat("### Nombre de grappes par cep","{.unnumbered}","\n") 
cat("\n") 
cat(NbGrappe2025,NbGrappe2024,NbGrappe2023,NbGrappe2022,"\n")

#le paragraphe oenologie
cat("\n") 
cat("## Paramètres oenologiques ","{.tabset .unnumbered}","\n")
### 2025
cat("### 2025", " { .unnumbered}" ,"\n")
cat("\n") 
print(htmltools::tagList(gt_oeno2025))
cat("\n") 


### 2024
cat("### 2024", " { .unnumbered}" ,"\n")
cat("\n") 
print(htmltools::tagList(gt_oeno2024))
cat("\n") 

### 2023
cat("\n") 
cat("### 2023", " { .unnumbered}" ,"\n")
cat("\n") 
print(htmltools::tagList(gt_oeno2023))
cat("\n") 

### 2022
cat("### 2022", " { .unnumbered}" ,"\n")
cat("\n") 
print(htmltools::tagList(gt_oeno2022))
cat("\n") 


#le paragraphe senso
cat("\n") 
cat("## Profil sensoriel"," {.tabset .unnumbered}","\n")
### 2025
cat("### 2025", " { .unnumbered}" ,"\n")
cat("\n") 
cat("Les vins de 2025 ont été dégustés de façon rapide, le 8 janvier 2026 à l'issue de la tenue du Comité de Pilotage, en notant les vins par une note d'appréciation globale sur 10.<br>Les vins les + appréciés seront redégustés dans un second temps afin de dresser le profil organoleptique. <br>")
cat("\n") 
cat(imgetoiles2025,"\n")
cat("\n") 

### 2024
cat("### 2024", " { .unnumbered}" ,"\n")
cat("\n") 
cat("Les vins de 2024 ont été dégustés de façon rapide, en 3 sessions en janvier 2025, en donnant juste une note d'appréciation globale.<br>Les vins les + appréciés seront redégustés dans un second temps afin de dresser le profil organoleptique. <br>")
cat("\n") 
cat(imgetoiles2024,"\n")
cat("\n") 

### 2023
cat("### 2023", " { .unnumbered}" ,"\n")
cat("\n") 
cat("Nuage de mots représentant les grandes caractéristiques sensorielles du génotype, établies par la méthode de dégustation CATA (_Check All That Apply_) : les dégustateurs cochent les descripteurs ressentis parmi une liste préétablie de 15 critères.<br>
Sur cette représentation graphique la taille des descripteurs est proportionnelle au nombre de fois où ils ont été cités pour un même vin, dégusté par une quinzaine de dégustateurs.<br>
-> *Tous les génotypes n'ont pas été vinifiés en 2023, et certains ont été vinifiés mais non dégustés*<br>")
cat("\n") 
cat(Nuage2023,"\n")
cat("\n") 
cat(imgetoiles2023,"\n")
cat("\n") 


### 2022
cat("### 2022", " { .unnumbered}" ,"\n")
cat("\n") 
cat("Nuage de mots représentant les grandes caractéristiques sensorielles du génotype, établies par la méthode de dégustation CATA (_Check All That Apply_) : les dégustateurs cochent les descripteurs ressentis parmi une liste préétablie de 15 critères.<br>
Sur cette représentation graphique la taille des descripteurs est proportionnelle au nombre de fois où ils ont été cités pour un même vin, dégusté par une quinzaine de dégustateurs.<br>
-> *Tous les génotypes n'ont pas été vinifiés en 2022, et certains ont été vinifiés mais non dégustés*<br>")
cat("\n") 
cat(Nuage2022,"\n")
cat("\n") 
cat(imgetoiles2022,"\n")
cat("\n") 


}

```
